臺灣基隆地方法院交通事件裁定　　　　 96年度交聲字第480號
移送機關即
原處分機關　交通部公路總局臺北區監理所基隆監理站
聲明異議人
即受處分人　甲○○
上列聲明異議人即受處分人因違反道路交通管理處罰條例案件，
對於交通部公路總局臺北區監理所基隆監理站96年11月5 日所為
之處分（原處分：基監字第裁42-Z00000000號），聲明異議，本
院裁定如下：
    主  文
異議駁回。
    理  由
一、按貨車行駛高速及快速公路，裝載之貨物，應嚴密覆蓋、捆
    紮牢固。裝載砂石等粒狀物品，除應嚴密覆蓋外，並不得超
    出車廂高度，高速公路及快速公路交通管制規則第21條第1
    項第1 款定有明文。次按汽車行駛於高速公路、快速公路或
    設站管制之道路，裝置貨物未依規定覆蓋、捆紮者，處汽車
    駕駛人新臺幣3,000 元以上6,000 元以下罰鍰，另汽車駕駛
    人，有違反道路交通管理處罰條例第33條第1 項情形者，並
    記違規點數1 點，道路交通管理處罰條例第33條第1 項第11
    款，第63條第1 項第1 款亦分別定有明文。
二、原處分意旨略以：受處分人即聲明異議人甲○○（下稱異議
    人）於民國96年8 月24日下午1 時50分許，駕駛車號AO-278
    號營業用大貨車，行經國道1 號公路南下18.6公里處，因載
    運學生制服（箱裝）未依規定捆紮，為內政部警政署國道公
    路警察局第一警察隊汐止分隊濱江小隊（下稱舉發單位）執
    勤員警查獲，認異議人有違反道路交通管理處罰條例第33條
    第1 項第11款之行為，以96年8 月24日公警局交字第Z00000
    000 號舉發違反道路交通管理事件通知單予以舉發。嗣異議
    人於應到案日期前（96年9 月8 日）之96年8 月31日到案陳
    述意見，經交通部公路總局臺北區監理所基隆監理站（下稱
    原處分機關）函請舉發單位調查結果，仍認異議人有上開違
    規行為，乃依前揭道路交通管理處罰條例第33條第1 項第11
    款、第63條第1 項第1 款之規定及違反道路交通管理事件統
    一裁罰基準及處理細則第43條、第44條、第67條等規定，於
    96年11月5 日以基監字第裁42-Z00000000號裁決書，裁處異
    議人罰鍰新臺幣（下同）4,000 元，並記違規點數1 點。
三、聲明異議意旨略以：異議人於舉發違規日，係駕駛車號AO-2
    78號營業用大貨車上載運學生制服，每箱重量約25至30公斤
    ，且貨車兩旁也都有鐵架式的護欄，貨物亦未超過護欄高度
    ，就連颱風來襲也無法搬動，只有龍捲風能吹起來，是本件
    其裝載之貨物並無隨風掉落或搖晃及不牢靠之情形，原處分
    機關之處分顯有錯誤及可議之處，為此具狀聲明異議，聲請
    求撤銷原處分云云。
四、經查：
  (一)異議人駕駛車號AO-278號營業用大貨車，行經國道1 號公路
    南下18.6公里處，因載運學生制服（箱裝）未依規定捆紮，
    為舉發單位執勤員警乙○○查獲之事實，業據異議人供承在
    卷，並據證人即舉發員警乙○○於本院96年12月21日訊問時
    結證屬實，且有證人乙○○警員庭呈之舉發違規照片4 張、
    內政部警政署國道公路警察局公警局交字第Z00000000 號舉
    發違反道路交通管理事件通知單、內政部警政署國道公路警
    察局第一警察隊96年10月23日公警一交字第0960174427號函
    及交通部公路總局臺北區監理所基隆監理站基監字第裁42-Z
    00000000號違反道路交通管理事件裁決書各1份在卷可憑。
  (二)異議人駕駛上開營業用大貨車未依規定捆紮所載運之貨物，
    致有掉落之虞等情，業據證人乙○○於本院審理時結證稱：
    異議人當日載運之貨物雖以紙箱裝載，然並未以繩索固定在
    車體上，不符合道路交通管理處罰條例第33條第1 項第11款
    所指「捆紮」之定義，且異議人在貨車前方堆積較高紙箱，
    其雖已將貨車兩側前方鐵欄杆升起以防止紙箱朝兩側滑落，
    然因前方堆積之紙箱高度高於貨車後方兩側鐵欄杆，於貨車
    上坡、下坡或轉彎時，貨車前方堆積之紙箱容易向後滑至貨
    車後方，而有掉落路面之危險，故予以攔停並掣單舉發等語
    明確（見本院96年12月21日訊問筆錄第2-3 頁），本院觀諸
    證人乙○○警員庭呈之舉發違規照片，異議人駕駛之營業用
    大貨車所堆積之紙箱均未以繩索固定在車體上，且貨車前方
    堆積之紙箱高度顯然高於貨車後方鐵欄杆，於貨車行進中有
    滑向貨車後，並進而掉落路面之虞無疑，是認證人乙○○警
    員所證堪以採信。至異議人辯稱載運之紙箱每箱重達25-30
    公斤，就連颱風來襲也無法搬動，只有龍捲風能吹起來云云
    ，係屬臆測之詞，且與報章、媒體報導於高速公路上常有重
    達上噸之鋼筋、鐵圈等物因未捆紮牢固致掉落路面，因而肇
    事之情形不符，委無足採。
五、綜上所述，異議人上開違規之行為堪可認定，原處分機關據
    以援引上開規定，裁處異議人罰鍰4,000 元，並記違規點數
    1 點，核無違誤或不當，本件異議為無理由，應予駁回。
據上論斷，應依道路交通案件處理辦法第19條，裁定如主文。
中　　華　　民　　國　　96　　年　12　　月　   31 　　日
                  交通法庭法     官    劉桂金
以上正本證明與原本無異。
對於本件裁定如有不服，應於收受送達後5 日內，向本院提出抗
告書狀，敘述抗告之理由，抗告於臺灣高等法院。
中　　華　　民　　國　　96　　年　12　　月　   31 　　日
                          書  記 官    鄧順生
